【裁判字號】    90,上訴,90
【裁判日期】    900724
【裁判案由】    違反毒品危害防制條例
【裁判全文】
臺灣高等法院花蓮分院刑事判決                        九十年度上訴字第九號
    上訴人即被告  甲○○
右上訴人即被告因違反毒品危害防制條例案件，不服臺灣臺東地方法院八十九年度訴
字第一九一號中華民國九十年三月十二日第一審判決（起訴案號：臺灣臺東地方法院
檢察署八十九年度偵字第九七一號），提起上訴，本院判決如左：
    主  文
上訴駁回。
    事  實
一、甲○○前有違反藥事法、麻醉藥品管理條例等前科，並因違反槍砲彈藥刀械管制
    條例案件，經判處有期徒刑五月確定，於民國（下同）八十八年三月十二日易科
    罰金執行完畢，猶不知悔改。其明知第二級毒品安非他命不得非法轉讓，竟於八
    十九年一月十六日下午八時許，經其友人梁明聰以電話邀約後，在臺東縣臺東市
    ○○路○段「侏儸紀火鍋店」旁停車場，無償轉讓安非他命一小包予梁明聰施用
    。嗣梁明聰於八十九年一月十七日中午十二時五分許，在臺東縣臺東市○○○路
    七三一巷旁之工寮，為警查獲持有○‧一公克第二級毒品安非他命及吸食器一組
    ，始循線查悉上情。
二、案經臺東縣警察局臺東分局報請臺灣臺東地方法院檢察署檢察官偵查起訴。
    理  由
一、上訴人即被告（以下簡稱被告）甲○○於原審矢口否認有於右揭時、地，轉讓第
    二級毒品安非他命予梁明聰之犯行，辯稱：伊係向梁明聰借錢，但沒錢還，故梁
    明聰方嫁禍給伊云云。惟查：右開事實，業據證人梁明聰於警訊及原審證述綦詳
    。又證人梁明聰確有在八十九年一月十六日晚間八時十三分十九秒許，以其所有
    之0000000000號行動電話與被告謝明闊所有之0000000000
    號行動電話聯絡；且被告所有上開號碼之行動電話在八十九年一月十六日，與證
    人梁明聰所有上開號碼之行動電話，互相聯絡達七次之多等情，復有通話紀錄在
    卷足憑。而梁明聰因施用得自被告之安非他命，經原審法院以八十九年度毒聲字
    第二十六號裁定送勒戒處所觀察、勒戒一節，亦有上開案號刑事裁定附卷可佐。
    再參酌被告於警訊時供稱「梁明聰是八十九年一月十六日晚上約十九時三十分到
    我家來找我要錢，因為我沒有錢給他，大約十幾分鐘後他就離開現場了」云云；
    而於原審則供述「（八十九年一月十六日）他（梁明聰）打電話給我是要拿錢，
    因為我有欠他八萬多元」（見原審八十九年十一月二十七日訊問筆錄）、「他（
    梁明聰）打電話向我要錢，但我有困難，沒辦法還他錢」（見原審九十年二月二
    十六日審判筆錄）云云；顯見被告針對八十九年一月十六日晚間，證人梁明聰係
    以電話聯絡亦或親自到被告家中要錢一事，供詞前後反覆不一。是被告所辯應係
    卸責之詞，要難採信。本件事證明確，被告轉讓安非他命予梁明聰施用之犯行堪
    以認定。
二、核被告所為，係犯毒品危害防制條例第八條第二項轉讓第二級毒品之罪。被告前
    因違反槍砲彈藥刀械管制條例案件，經判處有期徒刑五月確定，於八十八年三月
    十二日易科罰金執行完畢，有臺灣臺東地方法院檢察署刑案資料查註記錄表在卷
    足憑，其於五年以內再犯有期徒刑以上之本罪，為累犯，應依刑法第四十七條規
    定加重其刑。原審因依上開法條，並審酌被告之品行、犯罪動機、目的、手段、
    所生之危害，及犯罪後猶飾卸責之態度等一切情狀，量處有期徒刑七月，認事用
    法及量刑均無不當。被告未舉任何理由提起上訴，經核並無理由，應予駁回。
三、被告經合法傳喚，無正當理由不到庭，爰不待其陳述逕行判決，附此敘明。
據上論斷，應依刑事訴訟法第三百六十八條、第三百七十一條，判決如主文。
本案經檢察官翟光軍到庭執行職務。
中      華      民      國      九十      年      七    月    二十四    日
                                    審判長法官  吳  鴻  章
                                          法官  張  健  河
                                          法官  林  德  盛
右正本證明與原本無異。
如不服本判決，應於送達後十日內，向本院提出上訴狀。其未敘述理由者，並應於提
出上訴狀後十日內向本院補提理由狀(須附繕本)。
                                        書記官  哈  廣  明
中      華      民      國      九十      年      七    月    二十四    日


司法院資訊處製作；財團法人民間司法改革基金會備份。
